【裁判字號】    98,訴,2469
【裁判日期】    980817
【裁判案由】    毒品危害防制條例
【裁判全文】
臺灣板橋地方法院刑事判決              98年度訴字第2469號
公  訴  人  臺灣板橋地方法院檢察署檢察官
被      告  甲○○
上列被告因毒品危害防制條例案件，經檢察官提起公訴（98年度
毒偵字第3241號），被告於準備程序中就被訴事實為有罪之陳述
，本院合議庭裁定由受命法官獨任行簡式審判程序，並判決如下
：
    主    文
甲○○施用第一級毒品，累犯，處有期徒刑捌月。扣案第一級毒
品海洛因拾包（合計淨重四點七六公克）沒收銷燬，分裝袋十一
個、分裝杓一支及針筒二支均沒收之。
    事    實
一、甲○○前因違反肅清煙毒條例、麻醉藥品管理條例、竊盜等
    案件，經兩度入監執行並假釋後，第2 次假釋復經法院撤銷
    ，應執行殘刑4 年9 月9 日，民國96年7 月16日因減刑而執
    行完畢。另其於93年間因施用毒品案件，經觀察勒戒後認有
    繼續施用毒品之傾向，於93年8 月27日入戒治處所接受強制
    戒治，94年4 月11日停止戒治轉執行前揭徒刑，94年8 月24
    日強制戒治執行完畢。
二、詎仍不思戒除毒癮，猶於98年4 月28日7 時許，在臺北縣瑞
    芳鎮○○○○路32巷128 號住處內，以注射方式，施用第一
    級毒品海洛因1 次。嗣經警於同日14時3 分許，在臺北縣板
    橋市亞東紀念醫院急診室門口處，因發覺甲○○行跡可疑而
    上前盤查，經甲○○自願接受搜索後，當場扣得第一級毒品
    海洛因10包（合計淨重4.76公克）、分裝袋11個、分裝杓1
    支及針筒2 支。其後，員警於得甲○○同意後對其採尿，並
    將其尿液送請檢驗後，確認其尿液呈鴉片陽性反應，因而查
    悉上情。
三、案經臺北縣政府警察局中和第二分局報請臺灣板橋地方法院
    檢察署檢察官偵查後起訴。
    理    由
一、上開犯罪事實，業據被告於本院審理時自白不諱，而其尿液
    經送請檢驗後，確呈鴉片陽性反應乙節，有臺灣檢驗科技股
    份有限公司濫用藥物檢驗報告附卷可稽（毒偵卷第47頁），
    另扣案白色粉末1 包經送請法務部調查局濫用藥物實驗室鑑
    定後，確認其含有第一級毒品海洛因成分（合計淨重4.76公
    克），有該中心毒品鑑定書在卷可查（毒偵字卷第34頁），
    足徵被告前開自白應與事實相符，堪可採信。次按觀察、勒
    戒或強制戒治執行完畢釋放後，5 年內再犯施用第一、二級
    毒品之罪者，檢察官應依法追訴，毒品危害防制條例第23條
    第2 項定有明文。查被告有前揭事實欄第一段所載觀察勒戒
    及強制戒治紀錄乙節，有臺灣高等法院被告前案紀錄表附卷
    足參，其既係於該強制戒治執行完畢釋放（即94年8 月24日
    ）後5 年內，再犯本案施用第一級毒品罪，則檢察官對其提
    起公訴，即屬合法。綜上，本件事證明確，被告犯行堪以認
    定。
二、核被告所為，係犯毒品危害防制條例第10條第1 項之施用第
    一級毒品罪。其施用前、後持有第一級毒品之低度行為，應
    為其施用第一級毒品之高度行為所吸收，不另論罪。次查被
    告前因違反肅清煙毒條例、麻醉藥品管理條例、竊盜等案件
    ，經兩度入監執行並假釋後，第2 次假釋復經法院撤銷，應
    執行殘刑4 年9 月9 日，96年7 月16日因減刑而執行完畢乙
    節，有臺灣高等法院被告前案紀錄表附卷可稽，其於前案有
    期徒刑執行完畢後5 年內，再犯本案有期徒刑以上之罪，屬
    累犯，應依法加重其刑。爰審酌被告犯罪之動機目的，智識
    程度，施用毒品非但戕害自己身心，亦妨害社會善良秩序，
    及其犯後坦認犯行態度良好等一切情狀，量處如主文所示之
    刑。扣案白色粉末10包屬第一級毒品海洛因，業經認定如前
    ，爰依毒品危害防制條例第18條第1 項前段沒收銷燬之。另
    同時查扣之分裝袋11個、分裝杓1 支及針筒2 支，乃被告所
    有供其犯本案犯罪所用之物，併依刑法第38條第1 項第2 款
    沒收之。
三、按除被告所犯為死刑、無期徒刑、最輕本刑為3 年以上有期
    徒刑之罪或高等法院管轄第一審案件者外，於前條第1 項程
    序進行中，被告先就被訴事實為有罪之陳述時，審判長得告
    知被告簡式審判程序之旨，並聽取當事人、代理人、辯護人
    及輔佐人之意見後，裁定進行簡式審判程序，刑事訴訟法第
    273 條之1 第1 項定有明文。本案被告被訴施用第一級毒品
    罪之法定本刑為「6 月以上5 年以下有期徒刑」，並非最輕
    本刑為3 年以上有期徒刑之罪，其於本院準備程序期日就被
    訴事實為有罪之陳述後，經告知被告簡式審判程序之旨，並
    聽取被告及檢察官之意見後，本院合議庭認宜改用簡式審判
    程序，乃裁定由受命法官獨任行簡式審判程序審理之，附此
    說明。
據上論斷，應依刑事訴訟法第273 條之1 第1 項、第299 條第1
項前段，毒品危害防制條例第10條第1 項、第18條第1 項前段，
刑法第11條前段、第47條第1 項、第38條第1 項第2 款，判決如
主文。
本案經檢察官顏妃琇到庭執行職務。
中    華    民    國    98    年    8     月    17    日
                  刑事第六庭  法  官  楊明佳
以上正本證明與原本無異。
如不服本判決應於收受送達後10日向本院提出上訴書狀，並應敘
述具體理由；其未敘述上訴理由者，應於上訴期間屆滿後20日內
向本院補提理由書（均須按他造當事人之人數附繕本）「切勿逕
送上級法院」。
                              書記官  林金良
中    華    民    國    98    年    8     月    17    日
附錄本案論罪科刑法條全文
毒品危害防制條例第10條
施用第一級毒品者，處六月以上五年以下有期徒刑。
施用第二級毒品者，處三年以下有期徒刑。


司法院資訊處製作；財團法人民間司法改革基金會備份。
